臺灣高等法院刑事判決　　　　　　　　 96年度上訴字第189號
上　訴　人　臺灣宜蘭地方法院檢察署檢察官
上　訴　人
即　被　告　甲○○
上列上訴人因被告毒品危害防制條例案件，不服臺灣宜蘭地方法
院95年度訴字第505號，中華民國95年12月5日第一審判決（起訴
案號：臺灣宜蘭地方法院檢察署95年度毒偵字第944 號），提起
上訴，本院判決如下：
    主  文
上訴駁回。
    事  實
一、甲○○前因違反麻醉藥品管理條例案件，經法院判處有期徒
    刑確定，嗣於假釋中再犯，經撤銷假釋後，應執行殘刑3年6
    月21日，於民國92年11月22日縮刑期滿執行完畢。又因施用
    毒品案件，經法院裁定執行觀察、勒戒後，認無繼續施用毒
    品傾向，於94年7月11 日執行完畢釋放出所，並經臺灣宜蘭
    地方法院檢察署檢察官於翌日以93年度毒偵字第1307號為不
    起訴處分確定。竟仍不知戒除毒癮，基於施用第一級毒品海
    洛因（以下簡稱海洛因）之犯意，於95年9月11或12 日某時
    ，在其位於宜蘭縣三星鄉○○路16之13號住處，以將海洛因
    摻入香菸內吸食其煙霧之方式，施用海洛因1 次。復基於施
    用第二級毒品安非他命（以下簡稱安非他命）之犯意，於前
    揭時、地，以提撥器、自製簡易吸食器施用安非他命1 次。
    嗣於95年9月13日上午11 時許，為警持搜索票在其前開住處
    執行搜索，當場扣得海洛因1 包（淨重0.56公克）、甲○○
    所有供其施用安非他命所用之吸食器1組（共2件）、提撥器
    1 支（臺灣宜蘭地方法院檢察署之扣押物品清單漏未記載）
    ，因而查知上情。
二、案經宜蘭縣警察局移送臺灣宜蘭地方法院檢察署檢察官偵查
    起訴。
    理  由
一、上揭事實業據被告甲○○先後於原審、本院審理中坦承不諱
    ，且被告為警查獲後於95年9月13日下午4時45分經採集尿液
    送驗結果，呈海洛因之代謝物嗎啡及安非他命之陽性反應，
    有慈濟大學濫用藥物檢驗中心出具之檢驗總表1 紙附卷可稽
    。又查警方在被告住處搜索扣得之白粉1 包（淨重0.56公克
    ），經法務部調查局鑑定結果確含有海洛因成分，亦有該局
    95年10月2日調科壹字第09523023340號鑑定書在卷可稽，並
    有供被告施用安非他命所用之吸食器1組（共2件）、提撥器
    1 支（臺灣宜蘭地方法院檢察署之扣押物品清單漏未記載）
    扣案足供佐證。足徵被告之自白，核與事實相符，應可採信
    。再查，被告前因施用毒品案件，經法院裁定執行觀察、勒
    戒後，認無繼續施用毒品傾向，於94年7月11 日執行完畢釋
    放出所，並經臺灣宜蘭地方法院檢察署檢察官於翌日以93年
    度毒偵字第1307號為不起訴處分確定等情，有本院被告前案
    紀錄表、刑案資料查註紀錄表各1 紙附卷可參。綜上所述，
    足徵被告於觀察、勒戒執行完畢釋放後，5 年內再犯施用毒
    品之罪證明確，犯行洵堪認定，應依法論科。
二、核被告甲○○所為，係犯毒品危害防制條例第10條第1 項之
    施用第一級毒品罪及同條例第10條第2 項之施用第二級毒品
    罪。其先行持有海洛因及安非他命之行為，應為後行之施用
    海洛因及安非他命之行為所吸收，不另論罪。其所犯施用第
    一級毒品及施用第二級毒品二罪，犯意各別，罪名不同，應
    分論併罰。被告有如事實欄所載犯罪科刑及執行情形，有本
    院被告前案紀錄表1紙在卷可稽，其於受徒刑執行完畢後5年
    內故意再犯有期徒刑以上之本案二罪，均為累犯，各應依刑
    法第47條第1 項之規定，加重其刑。原審本同上之見解，適
    用毒品危害防制條例第10條第1 項、第2項、第18條第1項前
    段，刑法第11條前段、第47條第1 項、第38條第1項第2款、
    第51條第5 款之規定，審酌被告經觀察、勒戒後仍不思戒除
    毒癮，再犯本件施用毒品犯行、核屬自損身命之犯罪態樣，
    惟對社會治安仍有潛在危害及僅施用海洛因、安非他命各 1
    次，犯罪後坦白承認，態度尚佳等一切情狀，判決被告甲○
    ○施用第一級毒品，累犯，處有期徒刑8 月，又施用第二級
    毒品，累犯，處有期徒刑5 月，並定其應執行刑有期徒刑11
    月。又以扣案之海洛因1 包（淨重0.56公克），不問屬於犯
    人與否，應依毒品危害防制條例第18條第1 項前段規定沒收
    銷燬；扣案之吸食器1 組（共2件）、提撥器1支，為被告所
    有，供被告施用安非他命所用之物，業據被告供述在卷，應
    依刑法第38條第1項第2款規定宣告沒收。至另扣案之分裝袋
    1包，內有19 只塑膠袋，業經原審當庭勘驗確認，被告堅決
    否認與本件施用毒品犯行有關，又查無證據足以證明與本案
    有關聯性，敘明不予宣告沒收，認事用法均無不合，量刑亦
    無不當。
三、檢察官上訴意旨及檢送該檢察署95年度毒偵字第1143號偵查
    卷移送併辦意旨略以：被告另於本件判決前之民國95年10月
    26日16時50分許，為警採尿前96小時內之某時，在宜蘭縣某
    不詳地點，以將安非他命置於鋁箔紙上以火燒烤吸食煙霧之
    方式施用第二級毒品安非他命一次，涉有施用毒品犯行，而
    被告前開犯行與本件犯行係包括一罪之集合犯實質上一罪關
    係，依審判不可分原則，該案應為起訴效力所及，原審未及
    斟酌審判，請求併案審理；及被告上訴意旨以原審判刑太重
    ，請求從輕量刑，分別指摘原判決不當。惟查：95年7月1日
    生效施行之修正刑法已刪除連續犯之規定，上揭檢察官上訴
    請求併辦部分無從與本案95年9月11或12 日某時之施用第二
    級毒品安非他命經論罪科刑部分之犯罪事實成立連續犯裁判
    上一罪關係，且二案施用第二級毒品之時間前後相距約達一
    個半月，難認已經成癮，無從認為該二案有包括一罪之集合
    犯實質上一罪關係，本院自無從合一審究，應退回原地檢署
    由檢察官另為適法之處理。又經審酌本案被告之上開犯罪情
    狀，原審量處被告上述之刑亦屬適當，尚無過重之情形，是
    本件檢察官及被告上訴意旨分別指摘原判決不當均為無理由
    ，應均予駁回。
據上論斷，應依刑事訴訟法第368條，判決如主文。
本案經檢察官邱美育到庭執行職務。
中　　華　　民　　國　　96　　年　　1 　　月　　31　　日
　　　　　　　　　刑事第三庭  審判長法　官  許國宏
　　　　　　　　　　　　　　　　    法　官  許增男
　　　　　　　 　 　　　　　　　　　法　官  楊貴志
以上正本證明與原本無異。
施用第一級毒品部分如不服本判決，應於收受送達後十日內向本
院提出上訴書狀，其未敘述上訴之理由者並得於提起上訴後十日
內向本院補提理由書（均須按他造當事人之人數附繕本）。
其他部分不得上訴。
                                    書記官  陳盈璇
中　　華　　民　　國　　96　　年　　1 　　月　　31　　日
附錄：本案論罪科刑法條全文
毒品危害防制條例第10條
施用第一級毒品者，處六月以上五年以下有期徒刑。
施用第二級毒品者，處三年以下有期徒刑。
